臺灣高雄地方法院刑事判決　　　　　　 94年度簡上字第763號
上　訴　人　臺灣高雄地方法院檢察署檢察官
上　訴　人
即　被　告　戊○○
選任辯護人　陳聰敏律師
上列上訴人因恐嚇案件，不服本院鳳山簡易庭中華民國94年7 月
28日94年度簡字第4436號第一審判決（聲請簡易判決處刑案號：
臺灣高雄地方法院檢察署94年度偵字第11912 號），提起上訴，
本院管轄之第二審合議庭判決如下：
    主  文
上訴駁回。
    事  實
一、戊○○前於民國90年間因毀棄損壞案件，經法院判處有期徒
    刑3 月確定，於91年5 月20日易科罰金執行完畢。仍不知悔
    改，與乙○○分別住居於高雄市○○區○○路299 巷22號及
    24號，為隔壁鄰居。戊○○因住處漏水及水管阻塞等問題，
    疑為乙○○整修其房屋所致，竟心生不滿，基於恐嚇之犯意
    ，於94年5 月22日19時30分許，酒後持其所有之黑色剪刀1
    支，至乙○○之住處刺向乙○○之身體，有致乙○○受傷之
    可能，並會致生危害於乙○○之生命身體安全，竟仍持該剪
    刀刺向乙○○，並同時以言詞恫嚇稱：要給你死等語，乙○○見狀雖立即閃避始未成傷，然已致乙○○心生畏懼，而生
    危害於安全。戊○○見目的未達，遂將該黑色剪刀1 支隨手
    置於長褲口袋中，並返家另持菜刀及紅色剪刀各1 支再至乙○○上開住處前叫囂時，為據報趕往處理之員警當場查獲，
    並扣得菜刀1 支、紅色剪刀1 支及戊○○長褲口袋內之黑色
    剪刀1 支。
二、案經乙○○訴由高雄市政府警察局三民第二分局報請臺灣高
    雄地方法院檢察署檢察官偵查後聲請簡易判決處刑。
    理  由
壹、證據能力部分：按被告以外之人於審判外之陳述雖不符刑事
    訴訟法第159 條之1 至之4 等4 條之規定，而經當事人於審
    判程序同意作為證據，法院審酌該言詞陳述或書面陳述作成
    時之情況，認為適當者，亦得為證據；立法意旨在於傳聞證
    據未經當事人之反對詰問予以核實，原則上先予排除。惟若
    當事人已放棄反對詰問權，於審判程序中表明同意該等傳聞
    證據可作為證據，基於尊重當事人對傳聞證據之處分權，及
    證據資料愈豐富，愈有助於真實發見之理念，且強化言詞辯
    論主義，使訴訟程序得以順暢進行，上開傳聞證據亦均具有
    證據能力。本件證人即告訴人乙○○曾於警詢及偵查中為陳
    述，其性質雖均屬傳聞證據，且查無符合同法第159 條之1
    至之4 等前條之情形，其等所為之上開警詢及偵查筆錄內容
    ，業經被告戊○○、辯護人及檢察官於審判程序同意作為證
    據，依上開規定，是其於警詢及偵查中之證言應具有證據能
    力。
貳、實體部分：
一、訊據被告戊○○固不否認有於前開時、地，敲告訴人乙○○
    家門，與乙○○理論，而警察到場時伊有持菜刀、紅色剪刀
    1 支且長褲口袋內確實有1 支黑色剪刀，惟矢口否認有恐嚇
    乙○○之犯行，辯稱：當時是乙○○同居人來開門的，雙方
    只有理論，沒有恐嚇；且後來警察來時伊正站在自己家門口
    修剪花木，沒有拿菜刀、剪刀恐嚇云云。然查：
(一)、證人即告訴人乙○○於警詢時指述：「戊○○今在94年5 月
    22日19時30分許持1 把黑色剪刀到我家撞門，我打開門後，
    戊○○就衝進來我屋裡，手裡高舉剪刀，並說要給我死，就
    朝向我面前及頭部刺向我，我閃過後，戊○○重心不穩就自
    己摔倒在地」、「（問：戊○○臉部所受的擦傷是如何而來
    的？）是戊○○持剪刀刺向我，我閃過後，戊○○摔倒在地
    所受的傷」等語（見警卷第7 頁），而被告於查獲時臉部及
    其他部位確實有擦傷，此有被告查獲時之照片1 張、長庚醫
    院診斷證明書1 紙及自被告長褲口袋內扣案黑色剪刀1 支可
    佐，核與證人乙○○之供述相符，應認證人乙○○供述被告
    有持剪刀刺向伊，並說「要給你死」等情非虛，應堪採信。
    至被告辯稱其傷勢是當日在金獅湖山上喝酒後於廁所跌倒云
    云，然查被告最初於警詢時警察詢問傷勢時係稱：「我也不
    太清楚」等語（見警卷第4 、5 頁），至偵查中始改稱是喝
    酒時跌倒，則被告所述是先前喝酒跌倒是否屬實，已非無疑
    。且依被告所提出之診斷證明書，其就診日期為94年5 月23
    日，有長庚紀念醫院出具之診斷證明書1 紙可證，倘被告確
    實是稍早喝酒時跌倒，則何以不立即就醫，與常情有悖，是
    其所辯不足採信，證人乙○○指稱係被告持黑色剪刀刺向伊
    身體而跌倒等情，應屬真實。
(二)、又證人即到場處理之警員丙○○於本院證述：「我到現場就
    看到被告手上拿菜刀、剪刀，我當時判斷被告手上拿菜刀會
    有危險，所以我先叫他把菜刀放在地上」等語，核與證人乙○○證述：「（問：你有無因為他拿刀子而感到害怕？）有
    ，要不是警察來我不知道要躲到那裡去」、「（問：你會害
    怕是否因為被告大聲講話且手上又拿菜刀、剪刀？）是的」
    等語相符，再參以被告於本院亦供陳：「（問：酒醉的人如
    果手上還拿1 把刀跟你吵架，你是否會害怕？）會」等語，
    此外，復有扣案之菜刀、紅色剪刀各1 支可按，被告手持利
    器在乙○○家門口爭執，客觀上已足以使乙○○心生畏懼。
(三)、至被告辯稱當天開門的是乙○○同居人，並非與乙○○爭執
    云云，然查證人丙○○於本院證稱：「當場有被告、乙○○
    、乙○○女兒及乙○○兒子《20幾歲》，共4 人在場」、「
    （問：現場有一位男生是誰？）乙○○說是他兒子」等語，
    核與證人乙○○於本院所證述：「（問：當時你們在爭吵時
    ，你們家裡有幾個人？）我是自己去開門，我不准我的小孩
    跟他接觸」、「（問：當天你的司機是否在家裡？）沒有，
    只有我的女兒及兒子在家，我都叫他們不要出來」、「（問
    ：當時家裡有何人？在做何事？）有我女兒、兒子。當時我
    女兒在吃飯，我兒子在後面」等語大致相符，並無乙○○同
    居人在場，是故乙○○陳述當天伊1 人出來開門而遭被告恐
    嚇，而伊女兒及兒子在屋內並未聽聞整個過程，嗣警察到後
    ，才自屋內出來等情，應堪採信。
(四)、另被告辯稱當時是站在自己家門口修剪花木，並沒有揮舞菜
    刀、剪刀恐嚇乙○○云云。查證人丙○○證稱：「（問：請
    確認，你所述到現場時被告是站在門外，告訴人站在門內，
    他們相距多遠？）約3 、4 公尺左右，被告站在門外路旁的
    水溝蓋上」、「（問：你到現場時，被告是拿菜刀及剪刀做
    什麼？）他就站在24號門口，我沒有看到他在自己家門口剪
    盆栽或是作任何事情」、「（問：當時有無看到被告家門口
    有修剪花木之枝葉殘骸？）因為被告門口有停放壹台車子擋
    住，所以我不清楚，被告當場沒有跟我說他在修剪花木」等
    語，而證人乙○○亦證述：「（問：當時被告拿菜刀及剪刀
    ，有無在修剪花木之情形？）沒有」等語，足見被告當時確
    實是站立在乙○○家門口，而非自家門口，且現場並無任何
    修剪花木之痕跡；再者，修剪花木何以需要使用菜刀，且修
    剪花木應1 手持工具，1 手扶折枝葉，豈有菜刀、剪刀併舉
    之必要，又為何不在白天光線充足時修剪花木，而要在晚間
    7 時許才修剪花木，凡此，均與常情有違。故被告抗辯其持
    菜刀、剪刀係在修剪花木云云，不足採信。此外，被告聲請
    傳訊之證人即被告與乙○○住所地之鄰長（居住高雄市○○
    區○○路299 巷20號）丁○○於本院證述案發當日不在家，
    並無親眼目睹當日發生之經過；而證述對於被告及乙○○間
    平時相處情形，亦與本案無關，是故證人丁○○之證述尚不
    足以作為有利被告判斷之依據，附此敘明。
(五)、綜上，被告前開所辯，均係事後卸責之詞，洵不足採，是以
    ，本件事證明確，被告犯行堪予認定。
二、核被告所為，係犯刑法第304 條以加害生命之事恐嚇他人，
    致生危害於安全罪。查被告於90年間因毀棄損壞案件，經臺
    灣臺東地方法院法院判處有期徒刑3 月確定，於91年5 月20
    日易科罰金執行完畢，有卷附臺灣高等法院被告前案紀錄表
    1 份可按，其受有期徒之執行完畢，5 年以內再犯本件有期
    徒刑以上之罪，為累犯，依法加重其刑。原審依刑法第305
    條、第47條、第41條第1 項前段、第38條第1 項第2 款，罰
    金罰鍰提高標準條例第1 條前段、第2 條，並審酌被告與告
    訴人為鄰居關係，僅前因房屋裝修糾紛，即持剪刀、菜刀以
    加害告訴人生命之事恐嚇告訴人，致告訴人心生畏懼，足生
    危害於安全等一切情狀，量處拘役59日，並諭知易科罰金之
    折算標準，及沒收菜刀1 支、剪刀2 支等，經核認事用法尚
    無不合，量刑亦稱妥適，被告猶執前詞，及檢察官以原審量
    刑太輕分別提起上訴，指摘原判決不當，為無理由，應予駁
    回。
據上論斷，應依刑事訴訟法第455 條之1 第1 項、第3 項、第36
8 條，判決如主文。
本案經檢察官甲○○到庭執行職務。
中　　華　　民　　國　　94　　年　　11　　月　　11　　日
                  刑事第十五庭審判長  法　官   唐照明
                                      法  官   呂憲雄
                                      法  官   陳筱蓉
以上正本證明與原本無異。
不得上訴。
中　　華　　民　　國　　94　　年　　11　　月　　11　　日
　　　　　　　　　　　　　　　　　　　書記官   梁瑜玲
附錄本案論罪科刑法條全文：
刑法第305條
以加害生命、身體、自由、名譽、財產之事，恐嚇他人致生危害
於安全者，處二年以下有期徒刑、拘役或三百元以下罰金。
